臺灣臺北地方法院刑事判決　　　　　　　96年度訴字第1858號
　　公　訴　人　臺灣臺北地方法院檢察署檢察官
　　被　　　告　甲○○
上開被告因偽造文書案件，經檢察官聲請簡易判決處刑（九十六
年度調偵字第一五六號），本院認不宜以簡易判決處刑，改依通
常程序審理，因被告於本院準備程序中就被訴事實為有罪之陳述
，經本院合議庭裁定改進行簡式審判程序，本院判決如下：
    主  文
甲○○行使偽造私文書，足以生損害於他人，處有期徒刑貳月，
如易科罰金，以銀元佰元即新臺幣玖佰元折算壹日，減為有期
徒刑壹月，如易科罰金，以銀元佰元即新臺幣玖佰元折算壹日
。
    事  實
一、甲○○為港祥旅行社股份有限公司（設於臺北市○○○路○
    段三六號四樓，下稱港祥旅行社）之會計，因其配偶梁功力
    自全球運通旅行社有限公司（下稱全球旅行社）離職後而無
    法以全球旅行社之名義接受其所招攬旅遊客戶王佐虎、王黃
    秀鳳刷卡支付旅費，竟基於行使偽造私文書之犯意，於民國
    九十五年六月十四日某時，在港洋旅行社上址辦公室內，向
    不知情之港祥旅行社業務員李珈錤取得港祥旅行社之信用卡
    專用授權書，未經港祥旅行社同意，而以港祥旅行社名義接
    續偽造上開港祥旅行社信用卡專用授權書二張，再接續傳真
    與華南商業銀行以請求刷卡並行使，使華南商業銀行陷於錯
    誤而如數支付上開刷卡款，足以生損害於港祥旅行社及華南
    商業銀行。
二、案經港祥旅行社訴請臺北市政府警察局中山分局報請臺灣臺
    北地方法院檢察署檢察官偵查起訴。
    理  由
一、上開犯罪事實，業據被告甲○○於偵查及本院審理中坦白承
    認，核與證人郭瑜瑜、李珈錤證述情節大致相符，並有全球
    旅行社傳真刷卡單影本、港祥旅行社信用卡專用授權書、信
    用卡簽帳單、支票、筆記本、收據等在卷可資佐證，被告自
    白與事實相符，本案事證業已明確，被告犯行堪以認定。
二、查被告行為後，刑法業經立法院通過修正，於九十四年二月
    二日經總統公布修正，並自九十五年七月一日生效，就刑法
    第三百三十九條第一項罰金刑部分，因刑法第三十三條第五
    款之修正，上開規定法定刑之最低法定刑度提高為新臺幣一
    千元；牽連犯部分，新法刪除刑法第五十五條後段關於牽連
    犯之規定，而將原犯一罪而其方法或結果之行為犯他罪應從
    一重論斷之情修正為原犯一罪與其方法或結果之行為犯他罪
    間應分論併罰，經綜合比較上開法律變更之情形，以九十五
    年七月一日修正生效前之規定對於被告較為有利，依據修正
    後刑法第二條第一項前段之規定，即應適用九十五年七月一
    日修正生效前之上開刑法規定，合先敘明。
三、核被告所為，係犯刑法第二百十六條、第二百十條之行使偽
    造私文書罪及刑法第三百三十九條第一項之詐欺取財罪（聲
    請簡易判決處刑書漏引刑法第三百三十九條第一項之法條）
    。被告偽造港祥旅行社信用卡專用授權書之行為，為事後行
    使之低度行為，不另論罪。被告於九十五年六月十四日接續
    行使港祥旅行社信用卡專用授權書以接續向華南商業銀行請
    求刷卡支付王佐虎、王黃秀鳳之旅費之行為，時間緊接，行
    為無從分割，屬接續犯而應包括論以一罪。被告所犯上開二
    罪間，有方法目的之牽連關係，應依修正前第五十五條後段
    之規定從重論以一刑法第二百十六條、第二百十條行使偽造
    私文書罪。爰審酌被告於偵查及本院審理中，並有悔改之意
    ，犯後態度良好，並參以犯罪手段、犯罪動機、犯罪目的，
    且被告因本案犯罪所得利益不大及本案犯罪對於告訴人所生
    損害程度等情狀，量處如主文所示之刑，易科罰金部分，新
    刑法刪除「因身體、教育、職業、家庭之關係或其他正當事
    由，執行顯有困難者」之要件，並將易科罰金之折算標準，
    由原配合罰金罰鍰提高標準條例第二條（九十五年七月一日
    刪除生效）規定之銀元一百元至銀元三百元折算一日，提高
    為新臺幣一千元、二千元或三千元折算一日，是依修正後刑
    法第二條第一項前段之規定，應適用修正前之刑法第四十一
    條第一項前段之規定，諭知易科罰金之折算標準。
四、另本案被告犯罪時間在九十六年四月二十四日之前，亦無其
    他不合中華民國九十六年罪犯減刑條例所定不得減刑之情形
    ，爰依中華民國九十六年罪犯減刑條例第二條第一項第三款
    、第七條、第九條併與宣告減刑及易科罰金折算標準如主文
    所示。
據上論斷，應依刑事訴訟法第四百五十二條、第二百七十三條之
一第一項前段、第二百九十九條第一項前段，修正後刑法第二條
第一項前段、第二百十六條、第二百十條、第三百三十九條第一
項、修正前第四十一條第一項前段、第五十五條後段，刑法施行
法第一條之一，修正前罰金罰鍰提高標準條例第二條，現行法規
所定貨幣單位折算新臺幣條例第二條，中華民國九十六年罪犯減
刑條例第二條第一項第三款、第七條、第九條，判決如主文。
本案經檢察官王鑫健到庭執行職務
中　　華　　民　　國　　96　　年　　12　　月　　31　　日
                        臺灣臺北地方法院刑事第八庭
                            法  官  唐于智
上正本證明與原本無異。
如不服本判決，應於判決送達後10日內，向本院提出上訴狀。
                            書記官  李玟郁
中　　華　　民　　國　　96　　年　　12　　月　　31　　日
附錄本案論罪法條
刑法第216條
行使第210 條至第215 條之文書者，依偽造、變造文書或登載不
實事項或使登載不實事項之規定處斷。
刑法第210條
偽造、變造私文書，足以生損害於公眾或他人者，處5 年以下有
期徒刑。
